臺灣高等法院高雄分院刑事裁定          100年度抗字第289號
抗  告  人
即受刑人    黃進宏
上列抗告人因聲請定其應執行刑案件，不服臺灣高雄地方法院中
華民國100年10月31日裁定（100年度聲字第4616號），提起抗告
，本院裁定如下：
    主  文
抗告駁回。
    理  由
一、抗告意旨略以：抗告人黃進宏因犯施用一、二級毒品罪、持
    有一級毒品罪共8 罪，經原審裁定應執行有期徒刑4 年6 月
    。然抗告人坦承犯行，尚具悔意，定執行刑時應酌量上情。
    又實務上對多次販毒、或多次猥褻罪，定刑時曾有大幅減少
    刑期之情形，若依比例原則，本案抗告人減得之刑期，實有
    天壤之別。抗告人所犯均符合刑法第50條、51條規定，併合
    論罪之數罪中，有一罪或數罪依法減輕或酌減其刑，須先就
    本條法定主刑減輕後，在減定範圍，再就其刑與他罪宣告刑
    。依此受刑人若以分別併定所減其刑或為不同。為此，依法
    提起抗告，請求撤銷原審之裁定，從輕裁定，予受刑人自新
    機會等語。
二、本件經本院審理結果，認原審100 年度聲字4616號裁定認事
    、用法均無違誤，應予維持，爰引用第一審上開裁定之理由
    及證據（如附件），並補充如下：(一)、編號7 、8 所示之罪
    ，本院係以上訴無具體理由，駁回上訴。故本件定執行刑案
    件，最後判決確定之法院應為臺灣高雄地方法院。(二)、量刑
    輕重，屬為裁判之法院得依職權自由裁量之事項，苟其量刑
    已以行為人之責任為基礎，並斟酌刑法第57條各款所列情狀
    ，在法定刑度內，酌量科刑，如無偏執一端，致明顯失出失
    入情形，上級審法院即不得單就量刑部分遽指為不當或違法
    。又按法律上屬於自由裁量之事項，有其外部性界限及內部
    性界限，依據法律之具體規定，法院應在其範圍選擇為適當
    之裁判者，為外部性界限；而法院為裁判時，應考量法律之
    目的，及法律秩序之理念所在者，為內部性界限。法院為裁
    判時，二者均不得有所踰越（參考最高法院80年度台非字第
    473 號判例意旨）。被告有多次施用毒品前科，屢次經送監
    執行，仍未戒除施用毒品之犯行，迭次再犯原裁定附表所示
    各罪（參本院卷前案紀錄表），素行非佳，顯無悔意，為矯
    正抗告人犯行，實不宜輕。況且施用一、二級毒品罪之法定
    本刑，分別為「6 月以上，5 年以下有期徒刑」、「3 年以
    下有期徒刑」；持有第一級毒品罪為「3 年以下有期徒刑、
    拘役或新台幣5 萬元以下罰金」，若為累犯，則得加重其刑
    至二分之一。參酌附表所示，就施用二級毒品罪（編號2 、
    5 、8 ）僅分別量處6 、7 月，及就施用一級毒品罪（編號
    1 、3 、4 、7 ）僅分別處8 、10月、1 年，暨就持有一級
    毒品罪（編號6 ）僅處有期徒刑3 月，是各罪量刑時已屬從
    輕，自不宜於定執行刑時再大幅酌減其刑。是原審附表所示
    8 次犯行之各罪宣告刑總合為5 年2 月，原審裁定參酌各罪
    之量刑及先前已定之應執行刑（原審裁定附表編號1 至2 之
    罪曾定應執行1 年4 月；編號4 至6 之罪曾定應執行1 年7
    月；編號7 至8 之罪曾定應執行1 年2 月）後，裁定應執行
    有期徒刑4 年6 月，合乎法律目的，更未違背外部及內部性
    界限，無權利濫用之違法及違反比例原則、平等原則、公平
    正義等法則，至為灼然，核無不當。抗告人意旨所指各情，
    顯無理由，應予駁回。
三、據上論結，應依刑事訴訟法第412 條，裁定如主文。
中    華    民    國  100     年    12    月    5     日
                  刑事第一庭    審判長法  官  周賢銳
                                      法  官  曾逸誠
                                      法  官  洪碩垣
以上正本證明與原本無異。
如不服本裁定應於送達後5 日內向本院提出抗告狀。
中    華    民    國   100    年    12    月    5     日
                                      書記官  洪慧敏